臺灣桃園地方法院刑事判決　　　　　　　107年度智訴字第2號
公　訴　人　臺灣桃園地方檢察署檢察官
被　　　告　張建國



選任辯護人　邱奕澄律師
選任辯護人　吳佶諭律師
上列被告因違反營業秘密法等案件，經檢察官提起公訴（106 年
度偵字第5109、13005 號）暨移送併辨（108 年度偵字第1539號
），本院判決如下：
    主  文
張建國就附表一所示資料犯營業秘密法第十三條之二第一項之意
圖在大陸地區使用並意圖為第三人不法之利益，知悉營業秘密逾
越授權範圍重製，處有期徒刑壹年拾月；就附表二所示資料犯營
業秘密法第十三條之二第一項之意圖在大陸地區使用並意圖為第
三人不法之利益，明知他人知悉之營業秘密為逾越授權範圍所重
製而取得，處有期徒刑壹年，扣案手機壹個沒收。應執行有期徒
刑貳年肆月。
附表三被訴隱匿營業秘密、背信部份無罪。
    事  實
一、緣址設桃園縣龜山鄉（現已改制為桃園市○○區○○○○路
    000 號之華亞科技股份有限公司於民國92年間設立，公司主
    要營業項目均為DRAM（動態隨機存取記憶體，Dynamic
    Random Access Memory，DRAM) 半導體晶圓代工服務，105
    年12月6 日由臺灣美光半導體股份有限公司收購，於106 年
    3 月1 日更名為臺灣美光晶圓科技股份有限公司（以下所提
    及上開2 名稱之公司均指105 年12月6 日併購前公司，並均
    以舊名稱之，簡稱為華亞科公司、美光公司）。又大陸地區
    領導當局近年對於經濟產業政策強調發展半導體科技，因而
    大陸地區紫光集團旗下合肥市政府主導之合肥智聚集成電路
    有限責任公司（下稱合肥智聚公司）為配合推動大陸地區領
    導當局宣示之產業政策而積極佈局建廠，預定2018年量產12
    吋晶圓半導體。然由於12吋晶圓廠房之設計、建造攸關DRAM
    產品品質優劣及產能效能提升之關鍵，為避免生產製程之錯
    誤耗費、節省研發成本，提早投入12吋晶圓生產市場，縮短
    技術開發及產品上市時間，故在發展前期，有專業晶圓代工
    廠建廠及維護廠房技術及人才之需求，遂自104 年起積極招
    攬臺灣晶圓半導體公司人才至大陸地區公司工作。
二、張建國自92年起任職華亞科公司，於105 年9 月請求同事方
    祈富、章富鴻協助詢問大陸地區合肥智聚公司有無適合之職
    缺，同年10月17日申請離職，105 年10月26日簽署員工離職
    面談紀錄，同年11月10日為最後實際工作日，離職前最後職
    位為工務處計畫經理，負責建廠空調工程設計、監工、配管
    設計等工作，於105 年11月15日前往合肥智聚公司任職，擔
    任計畫經理。其任職華亞科公司期間，明知附表一、二所示
    各種營業資料均係有關晶圓建廠、生產而專屬華亞科公司所
    有之生產資訊，並非一般業界所知悉，且均具實際之經濟價
    值，對華亞科公司而言均屬應受保護之資訊，亦知悉依據華
    亞科公司資訊安全管理程序及各部門資訊安全分級管控表規
    定，應受保護之資訊，分為內部使用（For Internal Use
    Only）、機密（Confidential）、極機密（Strictly  Conf
    idential）等三級，若欲揭露應遵守⑴符合工作上必須知悉
    ⑵最小揭露⑶符合政府法令等三原則，且處理準則上，內部
    使用（For Internal Use Only ）等級之資訊可複製，但若
    有攜出公司必要，員工需申請並取得主管事前同意；機密（
    Confidential）等級之資訊原則不可複製，需經管理單位同
    意方可複製，且須經申請並取得申請單位及管理單位協理/
    副總經理級主管事前許可，始可攜出；而極機密（Strictly
     Confidential ）等級之資訊需事先取得華亞科公司總經理
    許可始得複製，並須事前取總經理許可，始得攜出而各部門
    亦有自己資訊安全分級管控設定，其使用方式亦需依照上開
    資訊安全管理程序資訊分級規定，另於任職之初簽署之員工
    聘僱承諾書，華亞科公司員工手冊及離職時所簽署離職面談
    紀錄內容，其亦被告知負有保密義務，不得未經核准而無故
    重製、洩漏，且終止聘僱關係時，應將所持有之文件及檔案
    交還華亞科公司，詎其為謀高薪而意圖在大陸地區使用附表
    一、二所示之營業秘密，竟先於附表一所示時間，就其因職
    務上所知悉而標示為機密（Confidential）之華亞科公司亦
    擁有著作權之語文及圖形著作，接續於華亞科公司內，違反
    資訊安全程序規定而列印，而為如上開附表一所示之逾越授
    權範圍重製行為，同時違背任務，侵害華亞科公司之營業秘
    密及語文、圖形著作之著作權，足生損害於華亞科公司。又
    再於附表二所示時間（其搭機前往大陸地區之前一日即105
    年11月14日），明知附表二所示照片（存於手機內）內容「
    100S 45K概估hook up 費用」及「polit10K 15K、25K 」均
    屬華亞科公司之營業秘密，而為斯時仍在華亞科公司任職之
    方祈富（未據告訴）職務上所知悉，竟意圖為第三人不法之
    利益並意圖在大陸地區使用該營業秘密，要求方祈富逾越授
    權傳送上開費用表格照片至其手機內予以儲存而取得之。
三、案經告訴人華亞科公司提出告訴後，由臺灣桃園地方檢察署
    檢察官指揮法務部調查局桃園市調查處於106 年2 月2 日持
    本院搜索票至張建國住處搜索，扣得張建國所有如附表三所
    示資料、IPHONE手機1 支。
    理  由
甲、有罪部份
一、訊據被告張建國固坦承該於105 年10月間自告訴人公司離職
    ，次月前往大陸地區合肥智聚公司工作，並於附表一所示時
    間列印附表一所示之資料，於附表二所示時間要求斯時仍在
    告訴人公司任職之方祈富以手機傳送附表二所示之照片至其
    手機中再加以儲存，惟就附表一所示文件，先於偵查中辯稱
    ：係因美光要併購，為增加自己能力，至於提出離職申請後
    ，仍列印係因工作仍是持續的，所以印的話也是工作所需，
    且要提升承攬商品質，其當下瀏覽很多跟品質相關的文件，
    因為要增加廠商的品質管理的機制云云( 見106 年度他字第
    671 號卷二，頁254)；復於本院審理時辯稱：其所列印之文
    件均不是機密文件云云：就附表二所示資料，或稱「為自己
    未來工作所需」或稱「回覆廠商詢問」云云。惟查：
  ㈠附表一所示文件均為專屬告訴人公司所有之營業秘密
    項次⑴（起訴書附表國之1項次01）
      ①本份檔案標示為「機密」，內容是關於無塵室環境規格
        設計（包括但不限於溫度、壓力、濕度、潔淨度等規格
        之資訊），此業據被告張建國於106 年2 月2 日在調查
        局接受詢問時供述明確（見106 年度他字第671 號卷二
        ，頁227 反），並與證人邱朝棟（告訴人公司工務處副
        處長）於本院審理時證述相符（參證人邱朝棟證述；10
        7 年7 月20日審判筆錄，頁5 ）。復依證人邱朝棟、陳
        志能（告訴人公司公用處處長）所述，告訴人公司之無
        塵室所有規格，均係由公司負責興建之工務部門與實際
        使用無塵室之人，逐一檢討設計而得來，而這也是告訴
        人公司內部整合而來之技術，並未公開，儘管提供給廠
        商，廠商亦簽有保密協定，不得對外透露（見106 年度
        偵字第5109號卷六，頁39；107 年7 月20日審判筆錄，
        頁6 ）。依此，本份資料內含資訊均係告訴人公司根據
        過往經驗、持續修正而來，因此係屬告訴人公司之專屬
        資訊，外人無法輕易探知，具有秘密性。
      ②檔案具有經濟價值。
.       依證人邱朝棟證述（107 年7 月20日審判筆錄，頁6 ）
        本檔案內之數據使告訴人公司節省很多成本，並能在不
        影響產品品質之情形下提升告訴人公司生產速度。例如
        無塵室的濕度設計之調整數據，每年約幫告訴人公司節
        省約新台幣800 萬元之電費，而公司產品品質仍然維持
        在原有之高水準，是本文件當然具有經濟價值。至於辯
        護人於本院審理時質疑文件資訊本份文件資訊是否一體
        適用各廠家乙節，則誠如證人邱朝棟證述：「蓋新廠當
        然可以照舊廠的規格來蓋」等語（見107 年9 月7 日審
        判筆錄，頁9 ），參以，告訴人公司歷次興建新廠亦均
        係植基於舊廠之資訊並加以改善及因應新技術、新製程
        之需求而來，因此舊廠之資訊，儘管已較久遠，然可節
        省其他廠商規劃興建新廠之時間、金錢成本。
    項次⑵（起訴書附表國之1項次02）
      ①本檔案標示為機密，包括無塵室各樓層天花板、地板之
        規格（含荷重、地震力之資訊），並未公開，且告訴人
        公司無塵室所有規格均係由公司負責興建之工務部門與
        實際使用無塵室之人，逐一檢討設計而得來，而這也是
        告訴人公司內部整合而來之技術，並未公開，儘管提供
        給廠商，廠商亦簽有保密協定，不得對外透露，業據證
        人邱朝棟於偵訊及本院審理時證述明確（見106 年度偵
        字第5109號卷六，頁39；107 年7 月20日審判筆錄，頁
        6 ）。是以，有關無塵室之資訊均係告訴人公司根據過
        往經驗、持續修正而來，因此係屬告訴人公司之專屬資
        訊，自具有秘密性。至被告張建國於偵訊時雖另辯稱：
        這資料是一般外面的資料，網路上就會有，工程公司也
        都會准，定義無塵室你要作何等級架構資料云云（見10
        6 年度他字卷第671 號卷二，頁265 ）以及辯護人於本
        院審理時質疑本份資料之規格是否為廠商提供？是否不
        同廠商有不同規格等節，則因一般興建無塵室之廠商所
        有之規格僅係通用之規格，但每個系統要怎麼整合起來
        、怎麼整體運作去達到可靠的運轉跟產出品質的要求，
        是每個公司自己內部要去整合出來的技術；而單純採用
        廠商之通用規格，不僅能否成功運轉，是有疑問，縱能
        成功運轉，對於生產產品的成功率、運轉的成功率都會
        有影響，亦即告訴人公司的資料是每一個廠的know-how
        等情，業據證人邱朝棟、陳志能於偵訊時結證明確（見
        106 年度偵字第5109號卷六，頁39），參以告訴人公司
        之無塵室規格數據均係告訴人公司多年興建累積經驗而
        得之最適數據，自屬告訴人公司專有之資訊，故被告所
        辯及辯護人之質疑，均顯然無據。又告訴人公司在選擇
        規格後，雖會委請其他廠商依照規格代為興建，但因該
        規格均係告訴人公司累積多年試錯經驗，並配合生產而
        得，且興建廠商亦均簽署保密協定等情，亦據證人邱朝
        棟、陳志能於偵訊時結證綦詳（見106 年度偵字第5109
        號卷六，頁39），更證該等資訊為告訴人公司專有之資
        訊，外人無法輕易探知。
      ②檔案具有經濟價值。
        告訴人公司生產廠天花板都是自動化的天車軌道，現在
        已經是二層不同方向的軌道建立，而天花板從不需要掛
        天車到可以掛天車、其他設施，可以增加生產的速度。
        不同半導體廠的天車在天花板上的荷重跟承受的天車速
        度都會不一樣，做太大會浪費錢，影響生產成本，做太
        小又無法適用，由此可知，因天花板荷重攸關天車懸掛
        數量、天車速度以及半成品晶圓的暫置數量，而這些資
        訊皆是告訴人公司多年試錯經驗累積後，認為是能以最
        經濟之成本達成其要求之產品良率之最佳規格數據。其
        他廠商原應累積經驗及付出試錯成本，自行研發出最適
        數據，如拿到這份告訴人公司專屬資料，直接抄襲，可
        能無須花費任何試錯成本、或至少可大幅降低興建或生
        產成本如節省委任工程顧問公司費用（參證人邱朝棟之
        證述，107 年7 月20日審判筆錄，頁23），其經濟價值
        顯而易見。
    項次⑶ （起訴書附表國之1項次03）
      ①本文件標示為機密，係告訴人公司101 年擴建報告資料
        容包括無塵室外部空調、製程排氣及二次冰水流程圖，
        並未公開，告訴人公司亦無法取得競爭同業就此部分之
        資料。又告訴人公司無塵室所有規格均係由公司負責興
        建之工務部門與實際使用無塵室之人，逐一檢討設計，
        始選擇之規格，故本份資料內含資訊均係告訴人公司根
        據過往經驗、持續修正而來，屬告訴人公司之專屬資訊
        等情，業據證人邱朝棟證述在卷，自具有秘密性。告訴
        人公司縱將所選擇之規格交付與廠商，然如證人陳志能
        於偵訊時之證述，廠商均簽有保密協定（見106 年度偵
        字第5109號卷六，頁39），因此上開資訊仍係維持不對
        外公開之情況，而具有秘密性。則辯護人於本院審理時
        質疑本份資料是否曾交由廠商乙節（見107 年7 月20日
        審判筆錄，頁22至23) ，應有誤會。
      ②檔案具有經濟價值。
        本文件內含資訊係無塵室外部空調、製程排氣及二次冰
        水流程圖等重要資訊，而此類資訊皆是告訴人公司多年
        試錯經驗累積後，認為是能以最經濟之成本達成其要求
        之產品良率之最佳規格數據，業據證人邱朝棟於本院審
        理時證述在卷（見107 年7 月20日審判筆錄，頁8 ）。
        從而其他廠商原應累積經驗及付出試錯成本，自行研發
        出最適數據，如獲得此份資料，可直接抄襲，無須花費
        任何試錯成本、或至少可大幅降低生產成本。
    項次⑷（起訴書附表國之1項次04）
      ①本文件標示為機密，係告訴人公司101 年擴建報告資料
        內容包括無塵室各使用流體介面圖，而該內容並未對外
        公開，且告訴人公司無塵室所有規格均係由公司負責興
        建之工務部門與實際使用無塵室之人，逐一檢討設計，
        始選擇之規格，本份資料內含資訊均係告訴人公司根據
        過往經驗、持續修正而來，業據證人邱朝棟於偵訊中及
        本院審理時證述在卷（見106 年度偵字第5109號卷六，
        頁39；107 年7 月20日審判筆錄），因此係屬告訴人公
        司之專屬資訊，亦具有秘密性。
      ②該檔案具有經濟價值。
        依證人邱朝棟證述，此文件包含使用流體介面圖，而由
        於工程規劃會分成許多案件，案件與案件整合需要介面
        ，透過介面，才能整合成一個完整生產線。由於介面圖
        是生產線是否完整之關鍵，而這些資訊都是告訴人公司
        多年試錯經驗累積後，認為是能以最經濟之成本達成其
        要求之產品良率之最佳規格數據，告訴人亦因此節省興
        建成本，如節省委任工程顧問公司費用約6% -8%之建造
        費用（見107 年7 月20日審判筆錄，頁9 及頁23）。是
        以，其他廠商原應累積經驗及付出試錯成本，自行研發
        出最適數據，如拿到這份告訴人公司專屬資料，直接抄
        襲，可能無須花費任何試錯成本、或至少可大幅降低興
        建成本。
    項次⑸（起訴書附表國之1項次05）
      ①本文件標示為機密，係告訴人公司無塵室天花板所懸吊
        之晶圓自動搬運軌道強度協撐補強剖面圖，包含詳細尺
        寸，而該內容並未對外公開，告訴人公司就此部分，同
        樣亦無法掌握競爭同業之資訊，又告訴人公司無塵室所
        有規格均係由公司負責興建之工務部門與實際使用無塵
        室之人，經過多次檢討，始選擇之規格等情，業為證人
        證人邱朝棟於本院審理時證述於卷（107 年7 月20日審
        判筆錄，頁10），是以，本份資料內含資訊均係告訴人
        公司根據過往經驗、持續修正而來，係屬告訴人公司之
        專屬資訊，自具有秘密性。
      ②檔案具有經濟價值。
        依證人邱朝棟證述，這文件是搭配生產廠自動化天車的
        施工介面，這些資料可以搭配天花板，所以天花板資料
        之經濟價值在此亦同（參證人邱朝棟證述；107 年7 月
        20日審判筆錄，頁10）。由於這些資訊都是告訴人公司
        多年試錯經驗累積後，認為是能以最經濟之成本達成其
        要求之產品良率之最佳規格數據。其他廠商原應累積經
        驗及付出試錯成本，自行研發出最適數據，如拿到這份
        告訴人公司專屬資料，直接抄襲，可能無須花費任何試
        錯成本、或至少可大幅降低興建成本。
    項次⑹（起訴書附表國之1項次06）
      ①本文件標示為機密，係告訴人公司無塵室各主要廠務設
        備供應商、製造國別及規格清單，由於設備供應商都有
        與告訴人公司簽訂保密協定，同業並不會知悉完整清單
        內容，告訴人公司同樣亦無法掌握競爭同業之清單內容
        ，且告訴人公司無塵室所有規格均係由公司負責興建之
        工務部門與實際使用無塵室之人，逐一檢討設計，始建
        立該清單，清單內含之資訊同樣均係告訴人公司根據過
        往經驗、持續修正而來，業據證人邱朝棟證述於卷（見
        107 年7 月20日審判筆錄），因此係屬告訴人公司之專
        屬資訊，具有秘密性。
      ②檔案具有經濟價值。
        本文件內含告訴人公司無塵室各主要廠務設備供應商、
        製造國別及規格清單等重要資訊，依證人邱朝棟於本院
        審理時之證述，此類資訊皆是告訴人公司四次建廠試錯
        經驗累積後，讓告訴人公司可以最低成本、最好維修、
        最容易操作，亦即係告訴人公司認為是能以最經濟之成
        本達成其要求之產品良率之最佳規格數據（參證人邱朝
        棟證述；107 年7 月20日審判筆錄）。是以其他廠商原
        應累積經驗及付出試錯成本，自行研發出最適數據，如
        拿到這份告訴人公司專屬資料，直接抄襲，可能無須花
        費任何試錯成本、或至少可大幅降低生產成本。
    項次⑺（起訴書附表國之1項次07）
      ①本份文件標示為機密，係告訴人公司廠房─包含無塵室
        廠房─新建工程之設計基本資料，包括但不限於結構系
        統、樓高、微震設計、地震力、荷重等資訊。這份文件
        的資訊內含告訴人四次建廠的檢討經驗及為了搭配新的
        技術、新的生產需求所為的改變，業據證人邱朝棟證述
        在卷（107 年7 月20日審判筆錄，頁11至12）。因此屬
        告訴人公司之專屬資訊，具有秘密性。
      ②檔案具有經濟價值。
        本文件內含資訊係告訴人公司廠房包含無塵室廠房新建
        工程設計基本資料，包括但不限於結構系統、樓高、微
        震設計、地震力、荷重等重要資訊，是設計根本，有了
        這份文件定義建物的規格，其他系統才可以搭配，依據
        證人邱朝棟所述，這些資訊都是告訴人公司四次建廠試
        錯經驗累積後，讓告訴人公司可以最經濟之成本達成其
        要求之產品良率之最佳規格數據（107 年7 月20日審判
        筆錄，頁12）。其他廠商原應累積經驗及付出試錯成本
        ，自行研發出最適數據，如拿到這份告訴人公司專屬資
        料，直接抄襲，可能無須花費任何試錯成本、或至少可
        大幅降低興建成本。
    項次⑻（起訴書附表國之1項次11）
      ①本文件標示為機密，係告訴人公司機台安裝之配管案件
        詳細發包文件，包括對廠商之要求、規格及其他管理資
        訊，是告訴人公司四次建廠累積下來的經驗，做一些改
        善、再加入新的製程、新的技術要求所彙整而成（參證
        人邱朝棟證述；107 年7 月20日審判筆錄，頁14）。故
        此文件內容含有告訴人公司之專屬資訊，具有秘密性。
      ②檔案具有經濟價值。
        依據證人邱朝棟所述，本文件內含資訊都是告訴人公司
        四次建廠試錯經驗累積後，做一些改善、新的製程、新
        的技術要求，彙整在這裡面等語（參107 年7 月20日審
        判筆錄，頁14），是告訴代理人稱循此告訴人公司可以
        最經濟之成本達成其要求之產品良率之最佳規格數據，
        其他廠商原應累積經驗及付出試錯成本，自行研發出最
        適數據，如拿到這份告訴人公司專屬資料，直接抄襲，
        可能無須花費任何試錯成本、或至少可大幅降低興建成
        本如減少聘請顧問公司之費用一情，應值採信。
    ㈡上揭營業資料有關文字部份均屬告訴人公司，集結眾人之
      知識、專業、經驗，而以文字表彰如何設計興建半導體昌
      圓廠之核心設施- 無塵室之想法或觀念，圖形部分，則是
      以圖案佐以文字註解並標有尺寸、數據表達各種與無塵室
      興建有關之規格、條件溫度、濕度、壓力、潔淨度及攸關
      機台是否能順利生產之想法或觀念，分屬著作權法規定之
      語文著作及圖形著作，均應受著作權法之保護。
    ㈢附表二所示文件為專屬告訴人公司所有之營業秘密
      ①依證人邱朝棟於本院審理時證述：「上面的LEO CHANG
        這是張建國的英文名字，對話是與方祈富對話，方祈富
        是我們公司當時還在職的員工，內容是張建國詢問方祈
        富各二次配管的案件的價格，還有比較高費用機台的單
        價。所以這是商業機密。」等語（107 年7 月20日審理
        筆錄，頁19），故屬告訴人公司之財務資料及公司內部
        之財務規劃，並未對外公開，自具有秘密性。
      ②檔案具有經濟價值。
        藉由告訴人公司二次配管專案的價格及機台單價，可以
        獲悉告訴人公司內部財務資訊及相關成本資訊，競爭對
        手獲得此類資訊，將可據此研擬商業戰略，準此，本份
        資料確具有經濟價值。
    ㈣前揭附表一、二所示營業資料告訴人均有採取合理保密措
      施
      １告訴人公司應受保護之營業秘密，依據其公司制定之資
        訊安全管理程序（見106 他字671 號卷一第81頁至96頁
        ）第5.2 條，可分為極機密、機密及內部使用三個等級
        ，且資訊安全管理程序中已明確載明此三個機密等級之
        資料定義及種類：1.極機密（Strictly confidential
        ）：依據資訊安全管理程序第5.2.1 條規定，極機密資
        訊係指「該應受保護之資訊，若經不當洩漏，將導致告
        訴人公司受有重大之損失、負擔嚴重之法律責任、影響
        告訴人公司股價之波動或嚴重損害本公司之信譽者，包
        括但不限於：告訴人公司研發設計、專利構想之提案與
        相關資訊、合作策略、未公開之最初產品或研發計畫、
        任何會影響本公司股價之資訊、任何有關本公司之合併
        、出售、重要之商業決策、計畫、來自合作伙伴之重大
        機密資料等」。2.機密（Confidential）：依據資訊安
        全管理程序第5.2.2 條規定，機密資訊係指「應受保護
        之資訊，若經不當洩漏將導致告訴人公司受有相當之財
        物損失、負擔相當之法律責任或損害告訴人公司之信譽
        者，包括但不限於：告訴人公司因合約義務或法律規定
        應負保密責任之資料、新產品及製程技術之資料、設施
        、特殊配方、重要決策、投資、預算、現有產品規格、
        製程技術及設施/ 配方、工則規範準則、設計圖、與他
        人技術合作之內容、人力資源、薪資、財務或相關之規
        劃/ 分析、客戶及供應商相關資訊、特殊訓練教材、行
        銷資料、未公開專利文件或其相關資訊、合約草稿」。
        3.內部使用（Internal Use）：依據資訊安全管理程序
        第5.2.3 條規定，內部使用資訊係指「應受保護之資訊
        ，若經不當洩漏將導致告訴人公司受有損失、或限於內
        部參考使用者，包括但不限於：專案性報告、計畫/ 發
        表、一般改善或修造計畫、藍圖、內部指導方針及公告
        、內部電話薄、內部訂單及價目表、內部溝通/ 聯絡/
        電子郵件/ 會議記錄/ 會議紀要、內部規章及工作指導
        書、內部報告、計畫/ 發表等」
      ２營業秘密保護措施
        ⒈紙本複製與攜出
          若以紙本方式複製（包括列印及影印）告訴人公司營
          業秘密及該副本之攜出，依文件之機密等級而應遵守
          不同之保密措施①內部使用：依據告訴人公司資訊安
          全管理程序規定，在員工符合工作上必須知悉原則、
          最小揭露原則、符合政府法令之三個前提下，員工可
          基於業務上需求而列印內部使用等級之告訴人營業秘
          密。惟若要將該等內部使用紙本營業秘密攜出，依照
          資訊安全管理程序規定，告訴人公司並不鼓勵攜出該
          等文件，惟若有業務上所需，則應取得主管之事前同
          意，且攜出時應防止任何未經授權之文件接觸。②機
          密：在員工符合工作上必須知悉原則、最小揭露原則
          、符合政府法令之三個前提下，員工經管理單位同意
          後，始得複製機密之文件。若因業務所需，而必須攜
          出該等文件，則除須經申請並取得申請單位及管理單
          位協理/ 副總級主管事前許可。③極機密：在員工符
          合工作上必須知悉原則、最小揭露原則、符合政府法
          令之三個前提下，員工須事前取得總經理之許可後，
          始得複製極機密之文件。若因業務所需，而必須攜出
          該等文件，則除須經申請並取得總經理事前許可。④
          告訴人公司自2004年7 月19日即制定第一版之資訊安
          全全  管理程序，此外，為避免員工違反規定列印告
          訴人公司之營業秘密並攜出，告訴人公司不定期在公
          司門口稽核，以避免有員工違反規定攜出，此有證人
          曾培瑛於107 年5 月25日證述：「（問：就你所知，
          員工經過授權列印內部使用文件、機密、極機密文件
          紙紙本，你們如何控管此紙本？) 如果真有心要把紙
          本帶出去，我們無法管控。另我們會不定期在公司大
          門的前後出入口做資安抽檢，具體抽檢就是看如果有
          攜帶照相功能的手機、筆電，就要看申請核可單。」
          ⑤為避免員工有違反告訴人公司規定大量列印的情形
          ，告訴人公司保存所有員工之列印紀錄，並不定時進
          行稽核。本件被告張建國即係於提出離職申請後，大
          量且異常地進行列印，有列印清單可稽，告訴人公司
          始掌握到其違法竊取告訴人公司營業秘密之情形。
        ⒉電子檔案之存取
          依據前引之資訊安全管理程序，以電子檔案形式放置
          告訴人公司營業秘密於內部網路者，應依該檔案之機
          密等級而遵守不同之保護措施。①內部使用：基本上
          可以放置於告訴人公司內部供員工存取。②機密：在
          員工符合工作上必須知悉原則、最小揭露原則、符合
          政府法令之三個前提下，得放於公司內部網路供員工
          存取，但前提是限制存取權限。③極機密：在原則上
          禁止，除非經申請及管理單位副總級主管核准並限制
          存取權限始可。
        ⒊電郵方式傳輸電子檔案
          若係以電子郵件方式傳輸告訴人公司之營業秘密，依
          據前引資訊安全管理程序之規定，應按機密等級之不
          同而遵守不同之保密措施：①內部使用：原則上不可
          以寄出內部使用之檔案，惟倘若有實務工作需求且符
          合以下兩個原則，則可以例外寄出：⑴副本寄送經理
          級主管；⑵外寄郵件有加註警語。②機密：員工須事
          前取得許可，文件須通透過加密管道傳遞（如Portal
          或FTP ），且須於電子郵件中加註警語，始可將機密
          等級之文件以電子郵件之方式寄出。③極機密：員工
          須事前取得許可，文件須通透過加密管道傳遞（如
          Portal或FTP ），且須於電子郵件中加註警語，始可
          將極機密等級之文件以電子郵件之方式寄出。
        ⒋禁止以USB之方式儲存電子檔案
          依卷附告訴人公司制定之「電腦設備列管作業指導書
          」（106 年度偵字第5109號卷四第7 頁至11頁）第5.
          1. 4.4條規定：「拆除光碟機、軟碟機及其他儲存
          設備之介面、Disable USB storage . . . 等」移除
          任何USB 或光碟機儲存裝置。所有員工使用告訴人公
          司之電腦均須依據「電腦資源使用管理辦法」第5.1.
          3 條，在未取得必要之核准，不得將告訴人公司電腦
          或網路，私自外接儲存媒體、磁碟機等周邊設備。
        ⒌禁止手機之使用
          告訴人公司全面限制員工攜帶智慧型手機進入公司，
          如因業務需要使用智慧型手機，需向告訴人事前提出
          申請，並經核准後始得攜帶智慧型手機，且即便攜帶
          智慧型手機入公司，亦禁止從事照相等功能，有卷附
          告訴人公司內部之公告可稽（106 年度偵字第5109號
          卷二第18頁）。
        ⒍告訴人公司之承攬廠商均須簽署保密協議後，告訴人
          公司才會告知所屬各種需求之營業秘密，該等資訊縱
          使告知承攬廠商，仍屬本公司專屬之營業秘密一情，
          迭據證人邱朝棟證述於卷。
        ⒎告訴人公司為確保員工遵守前開資訊安全相關規定，
          於聘僱員工之時，即要求員工簽署聘僱承諾書，有被
          告張建國簽署之承諾書存卷可稽（106 年度他字卷一
          第166 頁），該承諾書第4 條規定：「受僱人於本公
          司任職期間有知悉或可得而知悉或以其他任何方式知
          悉或取得本公司營業秘密、資訊及資料（以下簡稱"
          機密資料" ）之機會，為保護本公司之機密資料，受
          僱人同意：1.本承諾書所稱之" 機密資料" 係指受僱
          人於任職本公司期間所創作、開發、取得、使用、知
          悉等之本公司及本公司相關業務往來之任何其他第三
          人所擁有，並意欲繼續保持秘密性和經濟利益等之一
          切資訊，包括但不限於⑴本公司自行開發或委由第三
          人開發或移轉自第三人之資訊；及⑵書面或口頭等形
          式之資訊。受僱人知悉下列項目皆已列為本公司之機
          密資料：⑴與本公司生產、製造及研發等有關之各種
          資料，包括技術、方法、流程、配方、發明、創作、
          專利、商標、著作物、電腦軟體、積體電路電路布局
          、圖片、照片、樣品、以及相關之模型、版稿、產品
          規格、工程及/ 或設計圖、研究報告與分析等⑵與本
          公司銷售、業務、經營管理等有關之資料，包括產銷
          計畫、顧客資料、營運方針、公司業績、推廣策略、
          市場分析、財務、人事、產品成本等⑶其他任何經本
          公司標示有" 極機密" 、" 機密" 、" 限閱" 或其他
          類似同義文字之文件，以及本公司視為機密之資料等
          ；及⑷本公司依契約或法令對第三人負有保密責任之
          第三人之機密資料。2.受僱人於任職本公司期間或離
          職後，應嚴守保密業務，不得自行或以任何方式直接
          或間接使第三人非法知悉、持有、複製、公開或利用
          任何機密資料；但任何機密資料如已經公開或解除其
          機密性質、受僱人得免除該部分之保密義務。若受僱
          人因過失洩露或知悉他人洩露時，應立即告知本公司
          。3.（略）4.受僱人於終止與本公司聘僱關係或本公
          司要求交還時，應將所持有之本公司任何資料交還本
          公司，包括本承諾書第四條所揭示之機密資料以及與
          本公司或與受僱人執行業務有關之各種文件、資料、
          圖表、或其他形式之資訊等，不論其為原本、複本、
          影本、磁帶、磁碟或重複製品等，受僱人亦不得以影
          印、複製或其他任何方式予以保留。
        ⒏告訴人為確保公司員工知悉告訴人公司之所有資訊安
          全管制措施、機密分級辦法等，內部會不定期舉行資
          訊安全訓練課程，此有2016年華亞科技員工行為準則
          暨資訊安全年度訓練一份可稽。
    ㈤綜上，附表一、二所示之營業資料均屬告訴人公司專有而
      具經濟價值的之營業資料，告訴人在形式與實質兩面均將
      之視為營業秘密而有採取合理保護措施予以保護，故上開
      資料核屬告訴人公司之營業秘密無誤。
    ㈥張建國係自92年起任職華亞科公司，於105 年9 月請求同
      事方祈富、章富鴻協助詢問大陸地區合肥智聚有無適合之
      職缺，同年105 年10月12日、13日與同事張慧銘、方祈福
      前往合肥智聚公司了解工作環境，10月14日返台，10月17
      日申請離職，105 年10月26日簽署員工離職面談紀錄，同
      年11月10日為最後實際工作日，離職前最後職位為工務處
      計畫經理，負責建廠空調工程設計、監工、配管設計等工
      作，105 年11月14日要求同仁方祈富傳送告訴人公司之營
      業秘密（即附表二之資料），次日即105 年11月15日前往
      合肥智聚公司任職，擔任計畫經理一情，業經告訴代理人
      以書狀陳明，並為被告張建國所是認，而前述離職時序，
      經與附表一所示其列印各該資料之時間，分別為105 年9
      月26日、9 月29日、9 月30日、10月5 日，相互勾稽，可
      知其列印附表一所示資料之時間，係落在105 年9 月其有
      意離開告訴人公司前往大陸地區合肥智聚任職時起至105
      年10月17日提出辭呈之短短一個月內，逾一月其又在105
      年11月14日利用手機要求同事方祈富傳送附表二所之營業
      秘密至其手機中，次日即前去大陸地區工作，循此要可合
      理推認，其列印附表一及自方祈富取得之附表二營業秘密
      ，係為增進自己在大陸地區工作之專業能力及知識而顯非
      為勝任告訴人公司之職務，佐以證人邱朝棟於偵訊時證述
      ：「當時並無美光要面試華亞科員工的消息，也沒有這件
      事，所以不需要印這些東西來複習，印的資料跟他當時的
      任務無關」等語明確，是被告列印附表一所示資料，已違
      反告訴人公司規定之資訊揭露原則，即非工作上所必須，
      核與營業秘密法第13條之1 第1 項第2 款規定之知悉營業
      秘密逾越授權範圍而重製之行為構成要件相符。而附表二
      之資料係從仍在告訴人公司工作方祈富以手機傳送照片之
      違反規定方式傳送至被告手機中，則與同條項第4 款之要
      件相符。又前已述明，其取得附表二之資料，目的亦在大
      陸地區工作，是此部份所為亦核屬營業秘密法第13條之2
      第1 項之加重妨害營業秘密罪。公訴人另請求併辦部分（
      108 年度偵字第1539號），因與本案係事實上同一之案件
      ，本院自應一併審理，附此敘明。
二、論罪科刑：
    核被告張建國所為，就附表一係犯營業秘密法第13條之2 第
    1 項第2 款之意圖在大陸地區使用，知悉營業秘密而逾越授
    權範圍重製之加重妨害營業秘密罪、著作權法第91條第1 項
    之以重製之方法侵害他人著作權罪及刑法第342 條第1 項之
    背信罪，其上開多次三類犯行，各個同類犯行，被告主觀上
    均係基於同一意圖及犯意，客觀上均係在同一地點而於密切
    接近之時間內實施，並持續以相同手段侵害同一法益，各舉
    動間之獨立性極為薄弱，依社會通念，尚難將之強行分開，
    在刑法評價上，合為包括之一接續行為予以評價為當，為接
    續犯，應先各論一個加重妨害營業秘密罪，侵害著作權罪及
    刑法背信罪，又該三罪係以一行為為之，應依想像競合犯之
    規定，從一重之加重妨害秘密罪處斷。就附表二所為，係犯
    同條項第4 款，明知他人持有之營業秘密為逾越授權範圍所
    重製而取得罪。其所犯上開二個加重妨害營業秘密罪，行為
    互異，應予分論併罰。爰審酌被告張建國明知前揭營業資料
    俱屬告訴人公司之營業秘密，若為競爭對手所用，不僅對告
    訴人公司產品在全球晶圓市場之競爭力帶來不利影響亦將衝
    擊我國高科技產業之命脈，竟仍意圖為自己不法之利益且意
    圖在大陸地區使用，而非法取得，所生損害，不可謂不巨兼
    衡被告之犯罪動機、目的、生活狀況、智識程度及犯罪後飾
    詞否認之態度等一切情狀，量處如主文所示之刑，並定其應
    執行之刑，以示懲儆。
三、沒收
  ㈠扣案之手機壹支，為被告張建國所有，內存告訴人公司之營
    業秘密，核為其供犯本罪所用之物，爰依法宣告沒收。
  ㈡被告張建國能為大陸地區之合肥智聚公司所錄用，是否係以
    取得之營業秘密交換而來，無法證實，況且其本人在告訴人
    公司任職多年，最高職務達到計畫部經理之位階，本就累積
    相當之建廠知識及經驗，是其從合肥智聚公司賺取之薪資，
    難認為犯罪所得，故不予沒收。
乙、無罪部份
一、公訴意旨另認附表三之資料，即在被告住處查扣之紙本資料
    均屬告訴人公司專屬之營業秘密並有採取合理之保護措施，
    被告竟於離職後不依約定銷毀或交還公司而隱匿於其住處，
    同犯有意圖在大陸地區使用而妨害營業秘密罪嫌，無非以被
    告張建國於調詢及偵查中之供述、告訴人刑事告訴狀、補充
    理由狀、曾培瑛、王昆勇、卞珮芬、邱朝棟、陳志能於調詢
    及偵查中之供述及證述、告訴人資訊安全管理程序、員工手
    冊、部網路首頁頁面及資訊安全管理網站業面、文件程序管
    制書、部門資訊安全分級資料、告訴人所訂智慧型手機申請
    使用相關規定及管制品入申請單、電腦設備列管/ 登記作業
    指導書影本、電腦資源使用管理辦法影本、告訴人資安教育
    訓練資料、被告簽署之聘僱承諾書、被告受有資訊安全教育
    訓練資料、被告簽署之員工離職面談紀錄搜索扣押筆錄、扣
    押物品目錄表等資料其論斷依據。
二、按犯罪事實應依證據認定之，無證據不得認定犯罪事實，刑
    事訴訟法第154 條第2 項定有明文。又認定不利於被告之事
    實，須依積極證據，苟積極證據不足為不利於被告事實之認
    定時，即應為有利於被告之認定，更不必有何有利之證據；
    且刑事訴訟法上所謂認定犯罪事實之積極證據，係指適合於
    被告犯罪事實之認定之積極證據而言，雖不以直接證據為限
    ，間接證據亦包括在，然而無論直接或間接證據，其為訴訟
    上之證明，須於通常一般之人均不致有所懷疑，而得確信其
    為真實之程度者，始得據為有罪之認定，倘其證明尚未達到
    此一程度，而有合理之懷疑存在時，自不能以推測或擬制之
    方法，以為有罪裁判之基礎( 最高法院30年上字第816 號、
    29年上字第3105號、76年台上字第4986號、40年台上字第86
    號判例參照) 。次按檢察官就被告犯罪事實，應負舉證責任
    ，並指出證明之方法，刑事訴訟法第161 條第1 項亦有明文
    規定。因此，檢察官對於起訴之犯罪事實，應負提出證據及
    說服之實質舉證責任。倘其所提出之證據，不足為被告有罪
    之積極證明，或其指出證明之方法，無從說服法院以形成被
    告有罪之心證，基於無罪推定之原則，自應為被告無罪判決
    之論知（最高法院92台上字第128 號判例參照）
三、再按營業秘密法第13條之2 第1 項之加重妨害營業秘密罪，
    其罪名之成立，以先成立同法第13條之1 第1 項各款之情形
    為前提，而同法第13條之1 第1 項各款罪名之成立與刑法第
    342 條第1 項背信罪之成立，又均須行為人主觀上有為自己
    或第三人不法利益之意圖或損害營業秘密所有人利益之意圖
    ，始足當之。茲查：
  ㈠附表三項次⑴
      ①文件標示為機密，是告訴人公司與四家廠商（分別負責
        水、電、空調、氣體）簽訂的30奈米二次配管合約書，
        其中包含空調、水、氣體三家的完整採購資料，包含告
        訴人公司多年累積下來的技術及未來要改善的資料（
        參證人邱朝棟證述：107 年7 月20日審判筆錄，頁16）
        。  另證人楊德雄（告訴人公司營運支援系統處處長）
        於偵查中亦證稱：這份文件是告訴人公司30奈米製程建
        廠專案工程的相關合約及規格書正本，包含工務處針對
        水、電、空調、氣化的專案工程等語（見106 年度他字
        第671 號卷二，頁10) ，與證人邱朝棟上開證述相符。
        則告訴人公司空調、水、氣體及電等項之採購資料，既
        為告訴人公司四次建廠累積下來的經驗，甚至包含告訴
        人公司未來擬改善之方向及資訊，自屬告訴人公司所有
        專屬資訊，且不為外人所知，具有秘密性。
      ②檔案具有經濟價值。
        本文件內含資訊是告訴人公司四次建廠累積下來的經驗
        ，甚至包含告訴人公司未來擬改善之方向及資訊，是告
        訴人公司認為可以最經濟之成本完成水、電、空調、氣
        體之採購方向，並可以瞭解空調、水、氣體對生產機台
        配管的相關技術、秘密，其他廠商原應累積經驗及付出
        試錯成本，自行研發出相關技術，如拿到這份告訴人公
        司專屬資料參考或直接抄襲，可減省試錯成本、降低成
        本（參證人邱朝棟證述；107 年7 月20日審判筆錄，頁
        16）。準此，本份資料確實具有經濟價值。
   附表三項次⑵
      ①本文件標示為機密，為告訴人公司生產機台所使用的流
        體及環境之請購規格（參證人邱朝棟證述；107 年7 月
        20日審判筆錄，頁16）。證人楊德雄亦於偵查中證稱：
        這份文件是告訴人公司針對採購機台設備訂定之技術規
        範，其中包含機台設備的規格、組裝、定位、安全及合
        約交貨等相關規定等語（見106 年度他字第671 號卷二
        ，頁10），核與證人邱朝棟之證述相符，而依據證人邱
        朝棟所述，告訴人公司空調、水、氣體及電等項之採購
        資料，是告訴人公司四次建廠累積下來的經驗，甚至包
        含告訴人公司未來擬改善之方向及資訊，（參證人邱朝
        棟證述；107 年7 月20日審判筆錄，頁16），自屬告訴
        人公司所有專屬資訊，且不為外人所知，具有秘密性。
      ②檔案具有經濟價值。
        告訴人公司針對採購機台設備訂定之技術規範包含機台
        設備的規格、組裝、定位、安全及合約交貨等相關規定
        ，依據證人邱朝棟所述，此類規定係告訴人公司告訴人
        公司四次建廠累積下來的經驗，甚至包含告訴人公司未
        來擬改善之方向及資訊，使告訴人公司可以最經濟之成
         本 完成水、電、空調、氣體之採購，並可以瞭解空調
        、水、氣體對生產機台配管的相關技術、秘密，若沒有
        符合這些規格，就無法生產，或良率很差（參證人邱朝
        棟證述；107 年7 月20日審判筆錄，頁16至17）。參以
        機台設備的規格、組裝、定位、安全及合約交貨等相關
        規定之完成，均需累積相當之經驗，因此其他廠商原應
        累積經驗及付出試錯成本，自行制定規格，如拿到這份
        告訴人公司專屬資料，直接抄襲，可能無須花費任何試
        錯成本、或至少可大幅降低成本。準此，本份資料確具
        有經濟價值。
    附表三項次⑶
      ①本文件標示為機密，係告訴人公司30奈米擴建專案預算
        控管表及付款計劃表，內含資訊係告訴人公司每個案件
        之價格（參證人邱朝棟證述：107 年7 月20日審判筆錄
        ，頁17）。證人楊德雄於偵查中亦稱：這些文件內容主
        要是關於告訴人公司擴建預算，包含擴建一個廠所需的
        所有水、電、空調、配管、建物等工務相關的預算級付
        款計畫表資料（見106 年度他字第671 號卷二，頁10）
        。易言之，本份資料係屬告訴人公司針對廠房擴建之財
        務資料及公司內部之財務規劃，係屬於告訴人公司內部
        之商業機密，自不能對外揭露，屬告訴人公司所有專屬
        資訊，且不為外人所知，自具有秘密性。
      ②檔案具有經濟價值。
        藉由此類財務資料可以獲悉30奈米廠擴建時應有之財務
        規劃，以及告訴人公司內部財務資訊，參以建廠、擴建
        廠房之財務規劃，如預算規劃太鬆，將導致公司資金被
        『鎖』在特定專案，喪失運用之彈性，甚至造成公司財
        務調度困境；如預算規劃太少，則將面臨興建資金短缺
        之囧境，是以，若非有累積經驗及付出試錯成本，將難
        以適切進行妥適之財務規劃。因此，其他廠商原應累積
        經驗及付出試錯成本，始能獲得妥適之財務規劃藍圖，
        如拿到此2 份告訴人公司專屬資料參考或直接抄襲，可
        大幅降低興建成本。準此，本份資料確具有經濟價值。
    附表三項次⑷
      ①本文件標示為機密，係告訴人公司二次配管專案的「漏
        液偵測器系統」請購案件資料。依據證人邱朝棟所述，
        本件文件資訊內容係請購資料，但其內容係關於機台購
        置後，如何安裝、如何搭配水、電、化學品等流體之管
        線，並開始安裝生產之資訊，而這些資訊係綜合告訴人
        公司多年經驗累積，以及改善需求、未來方向（參證人
        邱朝棟證述；107 年7 月20日審判筆錄，頁18），自屬
        告訴人公司所有專屬資訊，且不為外人所知，自具有秘
        密性。
      ②檔案具有經濟價值。
        藉由告訴人公司二次配管專案的「漏液偵測器系統」請
        購案件資料，可以獲悉機台購置後，如何安裝、如何搭
        配水、電、化學品等流體之管線，並開始安裝生產之資
        訊。參以機台購置後，要如何搭配水、電、化學品等流
        體之管線，始能獲得最妥適之生產效率並進行生產，如
        沒有累積經驗及付出試錯成本，將難以有效率的組裝機
        台、進行生產（參證人邱朝棟證述：107年7月20日審判
        筆錄，頁18）。其他廠商原應累積經驗及付出試錯成本
        ，始能獲得妥適之財務規劃藍圖，如拿到這份告訴人公
        司專屬資料參考或直接抄襲，可節省試錯成本、大幅降
        低機台安裝成本。準此，本份資料確具有經濟價值。
    附表三項次⑸
      ①本文件標示為機密，係告訴人公司二次配管專案的「空
        調系統」請購案件資料。依據證人邱朝棟所述，請購資
        料內容關於機台購置後，機台安裝時的空調的配管方法
        ，並開始安裝生產之資訊，參以機台購置後，要如何搭
        配空調之管線，始能獲得最妥適之生產效率並進行生產
        ，如沒有累積經驗及付出試錯成本，將難以有效率的組
        裝機台、進行生產。而這些資訊係綜合告訴人公司多年
        經驗累積，以及改善需求、未來方向，且不為外人所知
        ，告訴人公司同樣也拿不到其他同業之資訊（參證人邱
        朝棟證述；107 年7 月20日審判筆錄，頁19），故本份
        文件自屬告訴人公司所有專屬資訊，具有秘密性。
      ②檔案具有經濟價值。
        藉由告訴人公司二次配管專案的「空調系統」請購案件
        資料，可以獲悉機台購置後，機台安裝時的空調的配管
        方法，並開始安裝生產之資訊。參以機台購置後，要如
        何搭配空調之管線，始能獲得最妥適之生產效率並進行
        生產，如沒有累積經驗及付出試錯成本，將難以有效率
        的組裝機台、進行生產（參證人邱朝棟證述；107 年7
        月20日審判筆錄，頁19）。其他廠商原應累積經驗及付
        出試錯成本，始能獲得妥適之財務規劃藍圖，如拿到這
        份告訴人公司專屬資料參考或直接抄襲，可減少試錯成
        本、大幅降低機台安裝成本。準此，本份資料確具有經
        濟價值。
    承上所述之合理保護措施，附表三所示之紙本資料概屬告訴
    人公司專有之營業秘密無誤，合先說明。
  ㈡被告張建國就附表三所示資料來源，於調詢時分別供稱項次
    ⑴是其在101 年間擔任管線工部經理所負責之業務，當時係
    為了避免合約的後續有爭議便留在下來備查，事後移交時疏
    漏了；項次⑵是96年間華亞公司規畫建置三廠時之文件項次
    ⑶是100 年間剛接任管線工程部經理時，負責管理的各專案
    預算文件；項次⑷是98年之工程承攬須知。是我當時擔任管
    線工程部經理時負責之業務內容，為掌握工程進度，方便攜
    帶回家，以便公務家辦；項次⑸與98年的工程承攬須知相同
    ，此經調查人員一一向證人邱朝棟求證時，證人邱朝棟均不
    爭執該類文件之產出時間，更於調查人員問其前述本處人員
    於張建國建國住所扣押之相關文件，與張建國自華亞公司離
    職前所列印之華亞公司文件，是否相符時，答稱：前述文件
    都不是張建國離職前所列印的文件，應該是張建國更早之前
    就已經違規列印攜出。」等語（桃園地檢署106 年度偵字第
    5109號卷一第43頁背面），從而上開文件難認與被告張建國
    前往大陸地區工作有關，佐以自96年11月起即調任至告訴人
    公司擔任法務處處長之證人曾培英於本院審理時證稱：「（
    問：根據主管手冊第15頁，有關內部使用、機密等級文件攜
    出，員工是否可以攜出，或有什麼樣規範？（同上提示）)
    答：依照這個早期02第二版來看，內部文件資料攜出是被允
    許的，機密資料攜出也是被允許，但要妥善保管。」（本院
    卷二第132 頁背面）等語，並對照當今科技產業發達，科技
    公司之工程師們，逾時工作、在家加班之現象屢為新聞媒體
    所披露而成為社會大眾共知之普遍現象，是被告稱前開檔案
    項次⑷係為方便居家辦公帶回住處等語，尚非無據。又前揭
    文件資料產出時間距被告離職時起回溯，至少四年以上，最
    遠可追溯至九年，與科技產業建廠設計、生產技術日新月異
    之情況相較，該等資料顯現之價值，儘管文件標示機密，但
    從被告角度認為恐已過時，進而認無利可圖，亦並非無稽。
    綜上，前揭文件固然確於被告住處查扣，然是否得因係在其
    家中發現，即可論斷被告主觀上有不法之意圖，實欠缺邏輯
    上之必要性，蓋亦不能排除係出於被告之失而漏未返還公司
    之可能，是仍須有其他積極事證予以補強，惟公訴人就此並
    未能提出其他事證，卷內亦查其他佐證，則基於罪疑唯輕之
    原則，應對被告就此部份被訴妨害營業秘密及背信部分諭知
    無罪，以免冤抑。
丙、不另為無罪諭知部分
一、公訴意旨另認附表四之資料，即被告在離職前所列印之資料
    係告訴人公司擁有之語文著作且專屬之營業秘密並有採取合
    理之保護措施，被告竟於離職前逾越授權範圍以重製方式取
    得而有違反著作權法及意圖在大陸地區使用而妨害營業秘密
    罪嫌，無非以被告張建國於調詢及偵查中之供述、告訴人刑
    事告訴狀、補充理由狀、曾培瑛、王昆勇、卞珮芬、邱朝棟
    、陳志能於調詢及偵查中之供述及證述、告訴人資訊安全管
    理程序、員工手冊、部網路首頁頁面及資訊安全管理網站業
    面、文件程序管制書、部門資訊安全分級資料、告訴人所訂
    智慧型手機申請使用相關規定及管制品入申請單、電腦設備
    列管/ 登記作業指導書影本、電腦資源使用管理辦法影本、
    告訴人資安教育訓練資料、被告簽署之聘僱承諾書、被告受
    有資訊安全教育訓練資料、被告簽署之員工離職面談紀錄搜
    索扣押筆錄、扣押物品目錄表等資料其論斷依據。
二、按妨害營業秘密罪之成立，必以行為人以不法方法取得之營
    業資料為營業秘密為要件，而所謂營業秘密係指方法、技術
    、製程、配方、程式、設計或其他可用於生產、銷售或經營
    之資訊，而符合左列要件者：一、非一般涉及該類資訊之人
    所知者。二、因其秘密性而具有實際或潛在之經濟價值者。
    三、所有人已採取合理之保密措施者，營業秘密法第2 條定
    有明文，是營業秘密法所稱之營業秘密，須符合「秘密性」
    、「經濟性」及「所有人已採取合理保密措施」等3 要件始
    足當之。經查：依證人邱朝棟於本院審理時所述：「（（提
    示起訴書附表一「國-1」項次08）這份文件的類別是否如起
    訴書附表文件說明所載？）是。」「（這份文件有無看過？
    ）平常都有在看。因它是請購文件的最前面幾頁。」「（這
    份文件有何特殊性？）會定義這個案件要採買的範圍是什麼
    的概要說明。」「（華亞科公司無塵室要採買的範圍與其他
    同業相同嗎？）不太確定。」「（要採買的範圍是公開的嗎
    ？）不是。因每次買的不一樣。」「（（提示起訴書附表一
    「國-1」項次09）這份文件類別是否如起訴書附表文件說明
    所示？）是。這是標採購文件的章節。」「（透過這份文件
    可以知道華亞科公司營業秘密嗎？）不高。」  「（你為何
    會認為不高？）這只是對來投標廠商資格的限制，不牽扯到
    我們公司內部的營業秘密。」「（（提示起訴書附表一「國
    -1」項次10）這份文件類別是否如起訴書附表文件說明所示
    ？）是。」「（有無看過此份文件？）沒印象。因它不是最
    常見的採購標準文件。」「（（提示起訴書附表一「國-1」
    項次11）這份文件類別是否如起訴書附表文件說明所示？）
    是。」「（有無看過？）有，它是採購標準文件。」「（這
    份文件對華亞科公司有何特殊性？）一樣是我們四次建廠累
    積下來的經驗，做一些改善、新的製程、新的技術要求，彙
    整在這裡面。」「（（提示起訴書附表一「國-1」項次12）
    這份文件類別是否如起訴書附表文件說明所示？）是」「（
    這份文件對華亞科公司有何秘密性？）不高。」「為何會認
    為不高？）因這只是對於廠商管理方法，對我們來說是累積
    下來的，但對於別人來說並不那麼需要。我們會先用文件類
    別來要求同仁做機密等級的標示，這是屬於採購文件，我們
    採購文件定義是機密的，是從整體來看，來標示是屬於機密
    等級。」「（這份文件對於華亞科公司的產能產值有何關連
    、影響？）對工安安全管理、公司聲譽有關係。」「（（提
    示起訴書附表一「國-1」項次13、他字第671 號卷一第185
    頁）這份起訴書項次名稱正確應該是如他字卷第185 頁105
    年10月17日上午8 時31分所列印的文件即Microsoft
    Word-IMI DiSi tool HeatingJacket -ver 01_ For IMI_，
    這份文件的文件類別是如起訴書附表文件說明所示嗎？）不
    確定，這不是標準編號，所以不確定」「（有無看過？）不
    確定。」「（辯護人問：（提示起訴書附表一「國-1」項次
    08）所指一般性共同條款文件，是否指所有對外發包契約都
    要檢附的基本文件？）對工務處來說是的。」「（辯護人問
    ：（提示起訴書附表一「國-1」項次09）機密性對你們公司
    而言是否也是屬於較低的文件？）我剛剛講機密性低是指項
    次08」「（辯護人問：項次09所指廠商資格規範，機密性何
    在？）這也是不高。」「（辯護人問：（提示起訴書附表一
    「國-1」項次10）所指的是你們美光高階主管2015年來訪所
    作廠區配置報告，對你們請購資料有何關連？）不確定，可
    能是不高。」「（辯護人問：（提示起訴書附表一「國-1」
    項次12）這個對廠商施工管理機密性高嗎？）不高。這影響
    到安全、設備。」等語，可知附表四之資料，證人邱朝棟或
    稱機密性不高或稱不涉及告訴人內部核心營業秘密或稱不確
    定其內容，是此等營業資料或不具機密性或不具經濟價值或
    無法判斷，當均非屬告訴人之營業秘密，被告張建國就此類
    資料所為重製行為，即不得以妨害營業秘密罪相繩，惟公訴
    人認此部份與前開論罪科刑部份有接續犯裁判上一罪之關係
    ，爰不另為無罪之諭知。
三、按著作權法規定之著作係指屬於文學、科學、藝術或其他學
    術範圍之創作，所稱之創作須具原創性，即須具原始性及創
    作性，亦即須足以表現出創作者之，思想或情感，著作權法
    始予以保護。茲審視上揭資料均僅係告訴人公司有關廠商發
    包之資格、要求、施工管理、安全措施，不具著作之性格及
    原創性，當非著作權保護之語文著作，被告張建國予以重製
    ，自無違反著作權情事可言，惟公訴人認此部份亦與前開論
    科部分有裁判上一罪之關，亦不另為無罪之諭知。
據上論斷，應依刑事訴訟法第299 條第1 項前段，第301 條第1
項，判決如主文。
本案經檢察官陳貞卉提起公訴，檢察官林鈺瀅到庭執行職務。
中    華    民    國   110    年    8     月    27    日
                  刑事第十一庭  審判長法  官  潘政宏
                                      法  官  許雅婷
                                      法  官  陳品潔
以上正本證明與原本無異。
如不服本判決應於收受判決後20日內向本院提出上訴書狀，並應
敘述具體理由。其未敘述上訴理由者，應於上訴期間屆滿後20日
內向本院補提理由書(均須按他造當事人之人數附繕本)「切勿逕
送上級法院」。
                                      書記官  張怡婷
中    華    民    國   110    年    8     月    30    日
附錄本案論罪科刑法條全文
營業秘密法第13條之1
意圖為自己或第三人不法之利益，或損害營業秘密所有人之利益
，而有下列情形之一，處5年以下有期徒刑或拘役，得併科新臺
幣100萬元以上1000萬元以下罰金：
一、以竊取、侵占、詐術、脅迫、擅自重製或其他不正方法而取
    得營業秘密，或取得後進而使用、洩漏者。
二、知悉或持有營業秘密，未經授權或逾越授權範圍而重製、使
    用或洩漏該營業秘密者。
三、持有營業秘密，經營業秘密所有人告知應刪除、銷毀後，不
    為刪除、銷毀或隱匿該營業秘密者。
四、明知他人知悉或持有之營業秘密有前三款所定情形，而取得
    、使用或洩漏者。
前項之未遂犯罰之。
科罰金時，如犯罪行為人所得之利益超過罰金最多額，得於所得
利益之三倍範圍內酌量加重。
　
營業秘密法第13條之2
意圖在外國、大陸地區、香港或澳門使用，而犯前條第一項各款
之罪者，處1年以上10年以下有期徒刑，得併科新臺幣300萬元以
上5000萬元以下之罰金。
前項之未遂犯罰之。
科罰金時，如犯罪行為人所得之利益超過罰金最多額，得於所得
利益之2倍至10倍範圍內酌量加重。
　
中華民國刑法第342條
（背信罪）
為他人處理事務，意圖為自己或第三人不法之利益，或損害本人
之利益，而為違背其任務之行為，致生損害於本人之財產或其他
利益者，處 5 年以下有期徒刑、拘役或科或併科 50 萬元以下
罰金。
前項之未遂犯罰之。
　
中華民國刑法第359條
無故取得、刪除或變更他人電腦或其相關設備之電磁紀錄，致生
損害於公眾或他人者，處 5 年以下有期徒刑、拘役或科或併科
20 萬元以下罰金。
　
著作權法第91條
擅自以重製之方法侵害他人之著作財產權者，處 3 年以下有期
徒刑、拘役，或科或併科新臺幣 75 萬元以下罰金。
意圖銷售或出租而擅自以重製之方法侵害他人之著作財產權者，
處 6 月以上 5 年以下有期徒刑，得併科新臺幣 20 萬元以上 2
百萬元以下罰金。
以重製於光碟之方法犯前項之罪者，處 6 月以上 5 年以下有期
徒刑，得併科新臺幣 50 萬元以上 5 百萬元以下罰金。
著作僅供個人參考或合理使用者，不構成著作權侵害。
　
　
附表一（原起訴書附表國之1第1項至第7項及第11項）
┌─┬──┬───────┬─────┬───────┬───┬──┬──────┐
│項│列  │原始文件檔案  │文件內容之│密等／著作屬性│祕密來│行為│重製（列印）│
│次│印  │              │詳細說明  │*於文書資料管 │源    │態樣│時間        │
│  │清  │              │          │理辦法之管制類│      │    │            │
│  │單  ├───────┤          │別            │      │    │            │
│  │原  │  內     容   │          │*於部門資訊安 │      │    │            │
│  │編  │              │          │全分級管控表  │      │    │            │
│  │號  │              │          │              │      │    │            │
├─┼──┼───────┼─────┼───────┼───┼──┼──────┤
│01│10  │Microsoft     │無塵室環境│機密／語文著作│職務上│重製│2016/9/26   │
│  │    │PowerPoint -  │規格設計（│*資訊安全管理 │知悉  │    │07:31:30 AM │
│  │    │A5-4-3 CR     │包括但不限│ 程序5.2.2規定│      │    │            │
│  │    │environmont   │於溫度、壓│*IDD部門資訊安│      │    │            │
│  │    │specdefinition│力、濕度、│全分級管控表  │      │    │            │
│  │    │[相容模式]    │潔淨度等）│              │      │    │            │
│  │    ├───────┤          │              │      │    │            │
│  │    │key Facility  │          │              │      │    │            │
│  │    │system quality│          │              │      │    │            │
│  │    │specification │          │              │      │    │            │
│  │    │（關鍵設施系統│          │              │      │    │            │
│  │    │品質規格）    │          │              │      │    │            │
├─┼──┼───────┼─────┼───────┼───┼──┼──────┤
│02│11  │Microsoft     │無塵室各樓│機密／語文著作│職務上│重製│2016/9/26   │
│  │    │PowerPoint -  │層天花板、│*資訊安全管理 │知悉  │    │07:31:54 AM │
│  │    │A5-4-4 CR     │地板之規格│ 程序5.2.2規定│      │    │            │
│  │    │raised floor  │（含荷重、│*IDD部門資訊安│      │    │            │
│  │    │system and    │地震力等）│全分級管控表  │      │    │            │
│  │    │ceiling grid  │          │              │      │    │            │
│  │    │system design │          │              │      │    │            │
│  │    │loading [相容 │          │              │      │    │            │
│  │    │式]           │          │              │      │    │            │
│  │    ├───────┤          │              │      │    │            │
│  │    │key Facility  │          │              │      │    │            │
│  │    │system quality│          │              │      │    │            │
│  │    │specification │          │              │      │    │            │
│  │    │（關鍵設施系統│          │              │      │    │            │
│  │    │品質規格）    │          │              │      │    │            │
├─┼──┼───────┼─────┼───────┼───┼──┼──────┤
│03│12  │Microsoft     │此為2012年│機密／語文及圖│職務上│重製│2016/9/26   │
│  │    │PowerPoint -  │擴建報告資│形著作        │知悉  │    │07:33:27 AM │
│  │    │A5-4-5 CR     │料，內容包│*資訊安全管理 │      │    │            │
│  │    │funtion block │括無塵室外│ 程序5.2.2規定│      │    │            │
│  │    │diagram [相容 │部空調、製│*IDD部門資訊安│      │    │            │
│  │    │式]           │程排氣，及│全分級管控表  │      │    │            │
│  │    ├───────┤二次冰水流│              │      │    │            │
│  │    │key Facility  │程圖。    │              │      │    │            │
│  │    │system quality│          │              │      │    │            │
│  │    │specification │          │              │      │    │            │
│  │    │（關鍵設施系統│          │              │      │    │            │
│  │    │品質規格）    │          │              │      │    │            │
├─┼──┼───────┼─────┼───────┼───┼──┼──────┤
│04│14  │Microsoft     │此為2012年│機密／語文及圖│職務上│重製│2016/9/26   │
│  │    │PowerPoint -  │擴建報告資│形著作        │知悉  │    │07:35:20 AM │
│  │    │A5-4-7 CR     │料，內容包│*資訊安全管理 │      │    │            │
│  │    │utility       │括無塵室個│ 程序5.2.2規定│      │    │            │
│  │    │interface and │使用流體介│*IDD部門資訊安│      │    │            │
│  │    │supply        │面圖。    │全分級管控表  │      │    │            │
│  │    │specification │          │              │      │    │            │
│  │    │[相容模式]    │          │              │      │    │            │
│  │    ├───────┤          │              │      │    │            │
│  │    │key Facility  │          │              │      │    │            │
│  │    │system quality│          │              │      │    │            │
│  │    │specification │          │              │      │    │            │
│  │    │（關鍵設施系統│          │              │      │    │            │
│  │    │品質規格）    │          │              │      │    │            │
├─┼──┼───────┼─────┼───────┼───┼──┼──────┤
│05│24  │Microsoft     │此為無塵室│機密／語文及圖│職務上│重製│2016/9/26   │
│  │    │PowerPoint -  │天花板所懸│形著作        │知悉  │    │07:42:54 AM │
│  │    │A5-6-8 CR FA  │吊之晶圓自│*資訊安全管理 │      │    │            │
│  │    │interface [相 │動搬運軌道│ 程序5.2.2規定│      │    │            │
│  │    │模式]         │強度斜撐補│*IDD部門資訊安│      │    │            │
│  │    ├───────┤強剖面圖，│全分級管控表  │      │    │            │
│  │    │key Facility  │包含詳細尺│              │      │    │            │
│  │    │system quality│寸。      │              │      │    │            │
│  │    │specification │          │              │      │    │            │
│  │    │（關鍵設施系統│          │              │      │    │            │
│  │    │品質規格）    │          │              │      │    │            │
├─┼──┼───────┼─────┼───────┼───┼──┼──────┤
│06│41  │Microsoft     │此為2012年│機密／語文著作│職務上│重製│2016/9/26   │
│  │    │PowerPoint -  │無塵室各主│*資訊安全管理 │知悉  │    │08:07:29 AM │
│  │    │A5-9-3        │要廠務設備│ 程序5.2.2規定│      │    │            │
│  │    │Attachment-3  │供應商及製│*IDD部門資訊安│      │    │            │
│  │    │Equipment     │造國別清單│全分級管控表  │      │    │            │
│  │    │List [相容模式│。        │              │      │    │            │
│  │    │]             │          │              │      │    │            │
│  │    ├───────┤          │              │      │    │            │
│  │    │key Facility  │          │              │      │    │            │
│  │    │system quality│          │              │      │    │            │
│  │    │specification │          │              │      │    │            │
│  │    │（關鍵設施系統│          │              │      │    │            │
│  │    │品質規格）    │          │              │      │    │            │
├─┼──┼───────┼─────┼───────┼───┼──┼──────┤
│07│69  │Microsoft     │此為廠房包│機密／語文著作│職務上│重製│2016/9/26   │
│  │    │Word-1-4荷樓層│含所有無塵│*資訊安全管理 │知悉  │    │08:34:29 AM │
│  │    │高_ FAB2FAB3_ │室之廠房新│ 程序5.2.2規定│      │    │            │
│  │    ├───────┤建工程設計│*IDD部門資訊安│      │    │            │
│  │    │System Request│基本資料，│全分級管控表  │      │    │            │
│  │    │for  Quotation│包括但不限│              │      │    │            │
│  │    │（報價用系統需│於結構系統│              │      │    │            │
│  │    │求）          │、樓高、微│              │      │    │            │
│  │    │              │震設計、地│              │      │    │            │
│  │    │              │震力、荷重│              │      │    │            │
│  │    │              │等。      │              │      │    │            │
├─┼──┼───────┼─────┼───────┼───┼──┼──────┤
│08│75  │Microsoft     │此為所有無│機密／語文著作│職務上│重製│2016/9/26   │
│原│    │Word - chapter│塵室發包文│*資訊安全管理 │知悉  │    │08:46:53 AM │
│11│    │turn key base │件之一般性│ 程序5.2.2規定│      │    │            │
│  │    ├───────┤共同條款。│*IDD部門資訊安│      │    │            │
│  │    │System Request│          │全分級管控表  │      │    │            │
│  │    │for  Quotation│          │              │      │    │            │
│  │    │（報價用系統需│          │              │      │    │            │
│  │    │求）          │          │              │      │    │            │
└─┴──┴───────┴─────┴───────┴───┴──┴──────┘
　
　
　
　
　
　
　
　
　
　
　
　
　
　
附表二（原起訴書附表國之3）：
┌─┬─────┬────────┬──────┬─────┬────┬─────┐
│項│扣押物編號│  內    容      │密等* 於文書│祕密來源  │行為態樣│行為時間  │
│次│          │                │資料管理辦法│          │        │          │
│  │          │                │之管制類別  │          │        │          │
├─┼─────┼────────┼──────┼─────┼────┼─────┤
│01│被告以「  │Leo Chang：     │機密* 資訊安│方祈富逾越│明知為他│2016/11/14│
│  │Leo Chang │有上班嗎？可以的│全管理程序  │授權而重製│人知悉而│          │
│  │」名與「  │話幫我確認一下  │5.2.2 規定  │因職務上知│逾越授權│          │
│  │方祈富」之│100S 45K概估hook│            │悉或持有之│範圍重製│          │
│  │人手機對話│up費用，可以的話│            │營業秘密。│之營業秘│          │
│  │紀錄截圖。│看是否有各系統比│            │          │密而取得│          │
│  │          │例（百分比即可）│            │          │。      │          │
│  │          │，另外有沒有金額│            │          │        │          │
│  │          │佔hookup類用較高│            │          │        │          │
│  │          │的機臺（大概金額│            │          │        │          │
│  │          │是多少）謝謝。  │            │          │        │          │
│  │          │方祈富：        │            │          │        │          │
│  │          │我有polit 10K K │            │          │        │          │
│  │          │15K 25K         │            │          │        │          │
│  │          │Leo Chang：     │            │          │        │          │
│  │          │也可以，只是要比│            │          │        │          │
│  │          │對一下，有個依據│            │          │        │          │
│  │          │參考。          │            │          │        │          │
│  │          │方祈富：        │            │          │        │          │
│  │          │（傳送檔名為    │            │          │        │          │
│  │          │22.pic之照片）。│            │          │        │          │
└─┴─────┴────────┴──────┴─────┴────┴─────┘
　
　
　
　
　
　
　
　
　
　
　
　
附表三（原起訴書附表國之2）
┌──┬───────────────┬────────────────┐
│項次│扣押物編號及文件名稱          │文件說明                        │
├──┼───────────────┼────────────────┤
│01  │B-1 專案工程檔案夾            │華亞公司與四家廠商簽訂的30奈米二│
│    │                              │次配管合約書正本，這四間廠商分別│
│    │                              │負責水、電、空調、氣體的部分。  │
├──┼───────────────┼────────────────┤
│02  │B-6 Technical General Tender  │文件簡稱TGTS，是華亞公司針對生產│
│    │Specifications For FAB-3      │機台所使用的流體及環境之請購規格│
│    │                              │，這是華亞公司用於購買生產機台所│
│    │                              │需要的規範。                    │
├──┼───────────────┼────────────────┤
│03  │B-7 華亞公司文書簽辦單等文件  │30奈米擴建專案預算控管表及付款計│
│    │                              │劃表。                          │
├──┼───────────────┼────────────────┤
│04  │B-10工程承攬須知              │二次配管專案的「漏液偵測器系統」│
│    │                              │請購案件資料。                  │
├──┼───────────────┼────────────────┤
│05  │B-11 HOOK UP合約              │二次配管專案的「空調系統」請購案│
│    │                              │件資料。                        │
└──┴───────────────┴────────────────┘
　
　
　
　
　
　
　
　
　
　
　
　
　
　
附表四（原起訴書附表國之1第8、9、10、12、13項）
┌─┬──┬───────┬─────┬───────┬───┬──┬──────┐
│01│76  │Microsoft     │此為無塵室│機密／語文著作│職務上│重製│2016/9/26   │
│原│    │Word - chapter│發包文件之│*資訊安全管理 │知悉  │    │08:47:07 AM │
│08│    │tender        │廠商資格規│ 程序5.2.2規定│      │    │            │
│  │    │qualification │範。      │ (下同)       │      │    │            │
│  │    ├───────┤          │*IDD部門資訊安│      │    │            │
│  │    │System Request│          │全分級管控表  │      │    │            │
│  │    │for  Quotation│          │              │      │    │            │
│  │    │（報價用系統需│          │              │      │    │            │
│  │    │求）          │          │              │      │    │            │
├─┼──┼───────┼─────┼───────┼───┼──┼──────┤
│02│138 │Microsoft     │此為於美光│機密／語文著作│職務上│重製│2016/9/29   │
│原│    │PowerPoint -  │高階主管  │*資訊安全管理 │知悉  │    │10:58:50 AM │
│09│    │IMI Layout    │2015年來訪│ 程序5.2.2規定│      │    │            │
│  │    │Introduction  │所作之廠區│*HUD部門資訊安│      │    │            │
│  │    │00000000      │配置報告  │全分級管控表  │      │    │            │
│  │    │              │          │「Layout」    │      │    │            │
├─┼──┼───────┼─────┼───────┼───┼──┼──────┤
│  │167 │Microsoft     │此為機台安│機密／語文著作│職務上│重製│2016/9/30   │
│03│    │Word - Hookup │裝之配管案│*資訊安全管理 │知悉  │    │07:55:41 AM │
│原│    │案約定事項-R  │件詳細發包│ 程序5.2.2規定│      │    │            │
│10│    │求）          │文件，包括│*IDD部門資訊安│      │    │            │
│  │    │System Request│對廠商之要│全分級管控表  │      │    │            │
│  │    │for  Quotation│求、規格及│              │      │    │            │
│  │    │（報價用系統需│其他管理。│              │      │    │            │
│  │    │求）          │          │              │      │    │            │
├─┼──┼───────┼─────┼───────┼───┼──┼──────┤
│04│201 │Microsoft     │此為機台安│機密／語文著作│職務上│重製│2016/10/5   │
│原│    │Word-de-hookup│裝之配管案│*資訊安全管理 │知悉  │    │07:52:55 AM │
│12│    │overall       │件對廠商之│ 程序5.2.2規定│      │    │            │
│  │    │SOP_HUD-DH-O01│施工管理。│*IDD部門資訊安│      │    │            │
│  │    │_             │          │全分級管控表  │      │    │            │
│  │    ├───────┤          │              │      │    │            │
│  │    │key Facility  │          │              │      │    │            │
│  │    │system quality│          │              │      │    │            │
│  │    │specification │          │              │      │    │            │
│  │    │（關鍵設施系統│          │              │      │    │            │
│  │    │品質規格）    │          │              │      │    │            │
├─┼──┼───────┼─────┼───────┼───┼──┼──────┤
│05│270 │Microsoft     │此為生產機│機密／語文著作│職務上│重製│2016/10/17  │
│原│    │Word-de-hookup│台使用矽乙│*資訊安全管理 │知悉  │    │08:31:27 AM │
│13│    │overall       │烷所作成之│ 程序5.2.2規定│      │    │            │
│  │    │SOP_HUD-DH-O01│加熱夾套及│*IDD部門資訊安│      │    │            │
│  │    │_             │安全措施之│全分級管控表  │      │    │            │
│  │    │system quality│詳細規範。│              │      │    │            │
│  │    │key Facility  │          │              │      │    │            │
│  │    │system quality│          │              │      │    │            │
│  │    │specification │          │              │      │    │            │
│  │    │（關鍵設施系統│          │              │      │    │            │
│  │    │品質規格）    │          │              │      │    │            │
└─┴──┴───────┴─────┴───────┴───┴──┴──────┘